【裁判字號】    90,易,104
【裁判日期】    900316
【裁判案由】    傷害
【裁判全文】
臺灣基隆地方法院刑事判決                            九十年度易字第一Ｏ四號
    公  訴  人  臺灣基隆地方法院檢察署檢察官
    被      告  乙○○
右列被告因傷害案件，經檢察官提起公訴 (九十年度偵字第一六一號)，本院判決如
左：
    主  文
乙○○傷害人之身體，累犯，處拘役參拾日，如易科罰金以參佰元折算壹日。
    事  實
一、乙○○前因違反麻醉藥品管理條例案件，經台灣高等法院判處有期徒刑七月，於
    民國八十七年七月十七日執行完畢，仍不知悔改。因甲○○於八十九年九月六日
    晚間，駕駛自用小客車，在基隆市○○○路一巷巷口附近，撞傷乙○○之友人。
    乙○○獲悉後，乃夥同另二名姓名不詳之成年男子，於當日晚間十一時二十五分
    許，前往上開車禍現場，見甲○○仍在該處，乙○○與該二名男子，竟基於普通
    傷害之犯意聯絡，共同以徒手毆打甲○○。使甲○○因而受有後頸、右頸擦、挫
    傷、前胸、左前臂擦、挫傷之普通傷害。
二、案經被害人甲○○訴由基隆市警察局第四分局報請臺灣基隆地方法院檢察署檢察
    官偵查起訴。
    理  由
一、訊據被告乙○○否認有傷害甲○○之犯行，辯稱：伊到車禍現場後，發現告訴人
    的車子有移動，當救護車來的時候，伊怕甲○○跑掉，所以拉其衣領要甲○○一
    起上車去醫院，沒有動手毆打告訴人，當時只有伊一個人在場，沒有和其他朋友
    共同毆打告訴人云云。然查：被告於八十九年九月六日晚間十一時二十五分許，
    因其友人騎乘機車與甲○○發生擦撞而受傷，乃夥同另二名男子至前述車禍現場
    ，共同毆打告訴人等情，不惟經告訴人指陳歷歷，而告訴人受有如事實欄所述之
    傷害，亦有財團法人長庚紀念醫院出具之診斷證明書一紙在卷可證，堪信告訴人
    之指述為真實。被告雖辯稱僅有拉告訴人之衣領，並未毆打告訴人，然依告訴人
    前胸、左前臂等處亦受有擦、挫傷情形觀之，被告如係拉告訴人之衣領，不可能
    造成告訴人前胸、左前臂受有擦挫傷之傷害，是被告所辯，無非事後卸責之詞，
    不足採信，事證明確，被告犯行應堪認定。
二、核被告所為，係犯刑法第二百七十七條第一項之傷害罪。被告與不知姓名之二名
    男子間，就前開傷害犯行，有犯意聯絡及行為分擔，均為共同正犯。另查被告前
    因違反麻醉藥品管理條例案件，經台灣高等法院判處有期徒刑七月，於八十七年
    七月十七日執行完畢，有本院被告全國前案紀錄表在卷可按。其於五年以內再犯
    有期徒刑以上之本罪，為累犯，應依法加重其刑。爰審酌被告僅因其友人與被害
    人發生車禍受傷，不思以法律途徑解決爭端，竟夥同他人毆打被害人及其犯罪之
    手段、被害人所受傷害程度及被告犯罪後尚未與被害人達成和解，賠償被害人之
    損害等一切情狀，量處如主文所示之刑，並諭知易科罰金之折算標準，以示懲儆
    。
據上論斷，應依刑事訴訟法第二百九十九條第一項前段，刑法第二百七十七條第一項
、第四十七條、第四十一條、罰金罰鍰提高標準條例第一條前段、第二條，判決如主
文。
本案經檢察官黃士元到庭執行職務。
中    華    民    國      九十      年      三      月       十六       日
                                      臺灣基隆地方法院刑事第三庭
                                              法  官  陳  培  仁
右正本證明與原本無異。
對於本件判決如有不服，應於收受送達後十日內，向本院提出上訴書狀，上訴於臺灣
高等法院，並按他造當事人之人數附具繕本。
                       書記官  施  鴻  均
中    華    民    國      九十      年      三      月       十九       日
附錄論罪法條
刑法第二百七十七條第一項：
傷害人之身體或健康者，處三年以下有期徒刑、拘役或一千元以下罰金。


司法院資訊處製作；財團法人民間司法改革基金會備份。
